臺灣高等法院刑事裁定　　　　　　　　 94年度聲再字第147號
再審聲請人
即受判決人　甲○○
上列聲請人因偽造文書等案件，對於本院92年度上訴字第3824號
，中華民國93年3月18日第二審確定判決（原審案號：臺灣桃園
地方法院法院90年度自字第224號）聲請再審，本院裁定如下：
    主  文
再審之聲請駁回。
    理  由
一、聲請意旨略以：
    聲請人即受判決人甲○○與自訴人黃清增於對保當晚是第一
    次見面，非如自訴人所言，聲請人對其拐騙，並載去申請印
    鑑證明、戶籍謄本等。又於借款前，係先由仲介向自訴人說
    明談妥，並經自訴人確認無誤，才去看土地，自訴人事後否
    認，實屬無稽。聲請人是遭他人誤導，以致看錯土地，並非
    聲請人故意帶金主至錯誤地點看地。而聲請人亦未拿取80萬
    元佣金，僅收10萬元手續費。又由證人陳金木於原審證詞可
    知聲請人未帶金主邱清烈等人至現場看過土地，邱清烈等人
    卻於原審證稱去看土地時聲請人有在場等語，均係虛偽之證
    詞。另證人溫慧柔可證明聲請人係被誣陷，及證明自訴人、
    邱青成第一次借款時帶聲請人所看之土地係為錯誤之土地。
    以上種種證據，原審未為調查或調查仍有不完備之處，原審
    所為之判決違背法令，爰依刑事訴訟法第420條第1項第2款
    及第6款提起再審云云。
二、按刑事訴訟法第420條第1項第2款規定：「有罪之判決確定
    後，原判決所憑之證言以證明其為虛偽者，為受判決人之利
    益，得聲請再審。」；第2項規定：「前項第一款至第三款
    及第五款情形之證明，以經判決確定，或其刑事訴訟不能開
    始或續行非因證據不足者為限，得聲請再審。」次按同條項
    第6款所謂發見之新證據，係指事實審法院於判決前因未經
    發現，不及調查斟酌，至其後始行發現者而言，若判決前已
    經當事人提出或聲請調查之證據，經原法院捨棄不採者，即
    非該條款所謂發見之新證據，不得據為聲請再審之原因。
三、經查，聲請人並未提出證人邱茂松、邱垂聰、邱清烈之證言
    經確定判決證明其為虛偽之證明，至聲請人主張自訴人所帶
    的證人皆屬其五親等內之血親，不免有作偽證之嫌部分，亦
    無確判決證明，是聲請人據此聲請再審，難謂有理由。又本
    院確定判決已就本案借款借貸雙方之徵信過程詳查，認定應
    係由邱青成帶領聲請人前往查看本件供作擔保之其上有電塔
    、電線穿越之12筆土地，而嗣後聲請人帶領金主邱茂松、中
    間人陳金木等人前往查看之土地，並非邱青成供作擔保之土
    地，其上並無電塔、電線之設置，聲請人係故意矇騙金主邱
    清烈等人，其心證之亦於理由中詳為說明，再審意旨稱證人
    陳金木於一審證述「那塊土地我曾去看過一次，當時有徐進
    總、邱垂聰、陳振通、黃順元和我共五人，其他人都沒去看
    過」云云，核與證人邱清烈、邱茂松於一審所證有所不符，
    原審就此業已審酌，此部分與「新證據」之要件不合。至聲
    請人所請求傳訊之溫慧柔，本院確定判決中已敘明該名證人
    業經傳拘無著，是該證人亦與確實之新證據規定不符。綜上
    所述，本件聲請核與法定之再審理由不合，其聲請為無理由
    ，應予駁回。
據上論斷，應依刑事訴訟法第434條第1項，裁定如主文。
中　　華　　民　　國　　94　　年　　12　　月　　30　　日
　　　　　　　　　刑事第十六庭  審判長法　官  曾德水
　　　　　　　　　　　　　　　　　　  法　官  杜惠錦
　　　　　　　　　　　　　　　　　　  法　官  廖紋妤
以上正本證明與原本無異。
不得抗告。
                                      書記官  王增華
中　　華　　民　　國　　95　　年　　1 　　月　　2 　　日
